---
title: "Questão 1"
author: "Pietro Piva Vieira"
date: "1° de Agosto de 2022"
output:
  word_document:
    toc: yes
  html_document:
    toc: yes
---

```{r include = FALSE}
# Primeiro, definimos o espaço de trabalho
workingDirectory = getwd()
setwd(workingDirectory)

library(knitr)
knitr::opts_chunk$set(echo = TRUE)
```

# Introdução
Para a Questão 1, a assimetria, curtose e _outliers_ (valores fora do padrão) de uma variável que representa o preço comercializado de imóveis. Para tanto, um banco de dados é fornecido:
```{r}
# Realizamos a leitura do banco de dados
zCityData = read.table("TRABALHO2.txt", header = TRUE)

# Separamos os dados da variável desejada (Preço Comercializado)
commercializedPriceData = zCityData$prc

# Com a biblioteca knitr, estruturamos uma tabela
knitr::kable(zCityData, caption = "Dados de Imóveis Residenciais comercializados na Cidade Z em 2019")
```

# Assimetria
O coeficiente de Assimetria de Pearson é calculado. Para isso, algumas informações são necessárias:
```{r}
# Realizamos ordenação dos dados
sort(commercializedPriceData)

# Armazenamos o resumo dos dados
dataSummary = summary(commercializedPriceData)
dataSummary

# Retiramos do resumo:
# O primeiro quartil;
firstQuartile = as.numeric(dataSummary[2])
firstQuartile

# O terceiro quartil;
thirdQuartile = as.numeric(dataSummary[5])
thirdQuartile

# A mediana;
dataMedian = as.numeric(dataSummary[3])
dataMedian

# A média aritmética.
dataMean = as.numeric(dataSummary[4])
dataMean

# Calculamos o Desvio Padrão
standardDeviation = sd(commercializedPriceData)
standardDeviation
```
Com as informações necessárias, podemos calcular o Coeficiente de Assimetria de Pearson:
```{r}
# Calculamos o coeficiente de assimetria de Person
pearsonAsymmetryCoefficient = 3 * (dataMean - dataMedian) / standardDeviation
pearsonAsymmetryCoefficient
```
Com este resultado, infere-se que a variável tem Assimetria Moderada (seguindo os parâmetros da Assimetria de Pearson), pois está no intervalo de 0,15 e 1.

# Curtose
Para calcular a Curtose, precisamos do Décimo Centil e do Nonagésimo Centil:
```{r}
# Calculamos os centis de 10 a 90
dataPercentiles = quantile(commercializedPriceData, seq(.1, .9, by = .1))
dataPercentiles

# Calculamos o Décimo Centil
tenthPercentile = as.numeric(dataPercentiles[1])
tenthPercentile

# Calculamos o Nonagésimo Centil
ninetiethPercentile = as.numeric(dataPercentiles[9])
ninetiethPercentile
```
E por fim, calculamos a Curtose:
```{r}
# Calculamos a curtose
kurtosis = (thirdQuartile - firstQuartile) / (2 * (ninetiethPercentile - tenthPercentile))
kurtosis
```
A Curtose gerada é *0.2556528*, o que nos leva a inferir que a curva gerada seria Leptocúrtica!

# Boxplot
Por fim, para detectar _outliers_, geramos um _boxplot_:
```{r}
# Separamos os outliers
boxplotStats = boxplot.stats(commercializedPriceData)
outliers = sort(boxplotStats$out)
outliers

# Geramos o boxplot!
boxplot(commercializedPriceData, ylab = "Preço (R$)", xlab = paste("Outliers: ", paste(outliers, collapse = ", ")), main = "Preço comercializado de imóveis na Cidade Z")
```

# Conclusão
Nota-se que os menores valores estão no intervalo de 0 a 100 e os maiores no intervalo de 200 a 300. Também conclui-se que existem poucos outliers, pois quase todos os valores estão no intervalo da curva simétrica.