---
title: "Questão 2"
author: "Pietro Piva Vieira"
date: "1° de Agosto de 2022"
output:
  word_document:
    toc: FALSE
  html_document:
    toc: FALSE
---

```{r include = FALSE}
# Primeiro, definimos o espaço de trabalho
workingDirectory = getwd()
setwd(workingDirectory)

library(knitr)
knitr::opts_chunk$set(echo = TRUE)
```

# Introdução
Para a Questão 2, a associação entre idade do imóvel e taxas cobradas deve ser avaliada através do diagrama de dispersão e coeficiente de correlação. Para tanto, um banco de dados é fornecido:
```{r}
# Realizamos a leitura do banco de dados
zCityData = read.table("TRABALHO2.txt", header = TRUE)

# Com a biblioteca knitr, estruturamos uma tabela
knitr::kable(zCityData, caption = "Dados de Imóveis Residenciais comercializados na Cidade Z em 2019")
```

# Coeficiente de Correlação de Pearson
Para calcular o Coeficiente de Correlação de Pearson, armazenamos e ordenamos os valores das variáveis em estudo:
```{r}
# Questão 2:
# Separamos as variáveis de idade e taxas pagas
propertiesAges = zCityData$id
propertiesTaxes = zCityData$tax

# Realizamos ordenação dos dados
sort(propertiesAges)
sort(propertiesTaxes)
```
E então calculamos o Coeficiente:
```{r}
# Calculamos o coeficiente de correlação linear de Pearson
correlationCoefficient = cor(propertiesAges, propertiesTaxes, method = "pearson")
correlationCoefficient
```
Por ser um valor negativo muito próximo de zero, podemos inferir que as duas variáveis não tem nenhuma relação entre si!

# Diagrama de Dispersão
Com as variáveis armazenadas e ordenadas, e o coeficiente de correlação calculado, podemos gerar o *Diagrama de Dispersão*:
```{r}
# Geramos um gráfico de dispersão!
plot(propertiesAges, propertiesTaxes, ylab = "Taxas cobradas", xlab = "Idade do imóvel", main = "Relação Taxas cobradas e Idade do imóvel")
```
<br/>
<br/>
O Diagrama nos confirma o que foi "dito" pelo Coeficiente de Correlação, mostrando, enfim, que não há correlação entre as duas variáveis.


# Conclusão
Conclui-se que não há nenhuma relação entre as duas variáveis.